【裁判字號】    98,聲判,66
【裁判日期】    980930
【裁判案由】    聲請交付審判
【裁判全文】
臺灣臺中地方法院刑事裁定              98年度聲判字第66號
聲  請  人  甲○○
代  理  人  劉秉錡律師
被      告  廖永生更名為乙○.
上列聲請人即告訴人因告訴被告涉嫌傷害案件，不服臺灣高等法
院臺中分院檢察署檢察長駁回再議之處分（98年度上聲議字第16
22號），聲請交付審判，本院裁定如下：
    主    文
聲請駁回。
    理    由
一、按告訴人之告訴，係以使被告受刑事訴追為目的，是其陳述
    是否與事實相符，仍應調查其他證據以資審認，最高法院52
    年臺上字第1300號著有判例。再按新修正刑事訴訟法第258
    條之1 規定告訴人得向法院聲請交付審判，係新增對於「檢
    察官不起訴或緩起訴裁量權」制衡之一種外部監督機制，法
    院僅就檢察官所為不起訴或緩起訴之處分是否正確加以審查
    ，以防止檢察機關濫權，依此立法精神，同法第258 條之3
    第3 項規定法院審查聲請交付審判案件時「得為必要之調查
    」，其調查證據之範圍，自應以偵查中曾顯現之證據為限；
    而同法第260 條對於不起訴處分已確定或緩起訴處分期滿未
    經撤銷者得再行起訴之規定，其立法理由說明該條所謂不起
    訴處分已確定者，包括「聲請法院交付審判復經駁回者」之
    情形在內，是前述「得為必要之調查」，其調查證據範圍，
    更應以偵查中曾顯現之證據為限，不得就告訴人新提出之證
    據再為調查，亦不得蒐集偵查卷以外之證據，否則，將與刑
    事訴訟法第260 條之再行起訴規定，混淆不清，亦將使法院
    兼任檢察官而有回復「糾問制度」之虞。再依此立法精神，
    法院就聲請交付審判案件之審查，應以審酌告訴人所指摘不
    利被告之事證未經檢察機關詳為調查斟酌，或不起訴處分書
    所載理由違背經驗法則、論理法則及證據法則為限，且法院
    裁定交付審判，即如同檢察官提起公訴使案件進入審判程序
    ，是法院裁定交付審判之前提，尚必須偵查卷內所存證據已
    符合刑事訴訟法第251 條第1 項規定「足認被告有犯罪嫌疑
    」，應由檢察官提起公訴之情形，亦即該案件已經跨越起訴
    門檻（刑事訴訟法第258 條之3 第4 項參照），否則，縱或
    法院對於檢察官所認定之基礎事實有不同判斷，但如該案件
    仍須另行蒐證、偵查始能判斷應否交付審判者，因交付審判
    審查制度並無如同再議救濟制度得為發回原檢察官續行偵查
    之設計，法院仍應依同法第258 條之3 第2 項前段規定，以
    聲請無理由裁定駁回，合先敘明。
二、次按告訴人不服上級法院檢察署檢察長或檢察總長認再議為
    無理由而駁回之處分者，得於接受處分書後10日內委任律師
    提出理由狀，向該管第一審法院聲請交付審判。法院認為交
    付審判之聲請不合法或無理由者，應駁回之，刑事訴訟法第
    258 條之1 、第258 條之3 第2 項前段分別定有明文。本件
    聲請人即告訴人甲○○以被告廖永生涉犯傷害罪嫌，向臺灣
    臺中地方法院檢察署檢察官提出告訴，經臺灣臺中地方法院
    檢察署檢察官於民國98年5 月25日以98年度偵字第5987號為
    不起訴處分。聲請人不服，復向臺灣高等法院臺中分院檢察
    署聲請再議，經該署檢察長認再議無理由，於98年8 月17日
    以98年度上聲議字第1622號處分駁回聲請人再議之聲請，聲
    請人於98年8 月21日收受前開再議駁回處分書後，即委任謝
    秉錡律師於98年8 月31日向本院提出刑事聲請交付審判狀等
    情，業經本院調取前揭偵查卷宗核閱屬實，聲請人於法定期
    間內委託律師提出聲請交付審判，其聲請交付審判自合於法
    定程式。
三、本件聲請人之告訴意旨略以：被告於97年10月19日晚上10時
    20分許，在臺中市○區○○路128 巷3 號附近，因故與聲請
    人發生口角及拉扯。詎被告竟持木棍重擊告訴人，因而致告
    訴人受有頭部外傷、頸部多處挫傷、左側膝部挫傷及右側前
    臂擦傷之傷害。因認被告涉有刑法第277 條第1 項之傷害罪
    嫌。
四、臺灣臺中地方法院檢察署檢察官偵查結果，略以下列理由為
    不起訴之處分：「訊據被告固坦承有於上開時、地，與告訴
    人發生爭執，惟堅決否認涉有何傷害犯行，辯稱：事發前伊
    與告訴人因故發生口角。詎告訴人竟先持刀刺傷其妻廖金玉
    ，伊立即將廖金玉拉往巷口躲避，然告訴人仍繼續持刀追向
    渠等，伊為免廖金玉受到更嚴重之傷害，即用手阻擋告訴人
    之攻勢，並無持木棍傷害告訴人之行為等語。經查：（一）
    告訴人於上開時、地，確與被告有肢體之拉扯，告訴人亦因
    此受有如告訴意旨欄所示之傷害，有卷附照片及澄清綜合醫
    院診斷證明書2 紙附卷可稽，堪信屬實。（二）目擊證人洪
    榮賢於另案即本署97年度偵字第25442 號案及本案偵查中具
    結證稱：伊與告訴人及被告係鄰居，事發時，伊聽到樓下有
    爭吵聲，即下樓查看，當時看見告訴人、被告及廖金玉正在
    爭吵，但並無拉扯。惟伊發現告訴人手上有刀後，立即大喊
    ，廖金玉隨即上前欲搶下告訴人手上之刀，告訴人見狀即將
    刀往前刺向廖金玉之手部成傷，被告見狀，立即將廖金玉拉
    開，告訴人卻抓住被告之衣領，並持刀刺向被告，被告為免
    自己及廖金玉繼續受到傷害，遂以手阻擋告訴人之攻勢。詎
    告訴人仍以該刀刺傷被告之頭部等語。又證人即被告之妻廖
    金玉於上開案件警詢及偵查中亦證稱：當時告訴人先抓住被
    告之衣領，伊欲將渠2 人拉開，告訴人即自口袋中取出刀子
    ，伊與被告見狀迅往巷口跑，被告竟用刀子往前揮，並割傷
    伊之手部，被告隨即出手阻擋告訴人之攻勢，竟遭告訴人持
    刀將頭部刺傷等語，核與證人洪榮賢上開證述之情大致相符
    。再告訴人雖指訴被告係持木棍重擊告訴人成傷，然此為被
    告所否認，且證人洪榮賢及廖金玉亦均證稱被告並無持木棍
    毆打告訴人之情。是足認告訴人之上開指訴，顯有瑕疵而無
    法遽信。（三）告訴人於上開時、地，因持刀傷害被告及證
    人廖金玉之犯行，業據本署檢察官以前揭案件提起公訴，有
    該案起訴書在卷足憑。綜據上情，足認被告係因證人廖金玉
    及自己遭告訴人之不法攻擊，方與告訴人發生肢體拉扯，其
    上開所為，核屬防衛告訴人所施加之現在不法侵害所必要，
    縱致告訴人因此受有如告訴意旨欄所示之傷害，然衡之告訴
    人之傷勢及受傷部位，亦難認被告所為已達防衛過當之程度
    ，揆諸首揭說明，足認其前揭所為，因欠缺違法性，核屬不
    罰之行為。」等情明確。
五、聲請再議意旨略以下列理由指摘原處分不當：被告及證人廖
    金玉、洪榮賢於原偵查中所述與另案審理中之證詞有明顯出
    入，實係因偵查程序未勘驗監視器光碟，嗣經電腦公司以每
    秒為一格之畫面，可知證人及被告等人所述均有不實，爰提
    出相關照片，說明如下： (一)依 照片22:32:40、41秒，被
    告右手有拿工具，被告稱未拿工具，即有不可採處。 (二)
    依照片22:32:40、41、47、48、49、50秒，被告、廖金玉、
    聲請人是同行至巷口，證人廖金玉證述「兩人迅往巷口跑」
    之情，即與實情不符。 (三)在22:33:43 秒時，廖金玉即伸
    手扯聲請人，22:34:05秒被告以腳踢聲請人;22:34:06 秒時
    ，廖金玉又上前扯甲○○，上開情形均發生在聲請人與被告
    扭打前，則洪榮賢稱三人僅有爭吵，並無扯扯，即無採信之
    餘地。 (四)原 不起訴處分認被告行為，屬正當防衛，惟查
    ：22:34:05秒，聲請人尚未與被告扭打，被告即先行踢聲請
    人，此豈可謂屬正當防衛？又22:34:07至12秒照片，聲請人
    有往後退之情形，侵害顯不存在，被告猶往前逼進，而聲請
    人至22:34:11秒始與被告扭打，且於22:34:10秒時，持刀之
    右手尚放於腰際，根本無所謂「侵害」可言，何來「正當防
    衛」？原不起訴處分認事用法容有錯誤，並有調查不週之情
    ，指摘原不起訴處分不當等語。
六、臺灣高等法院臺中分院檢察署再議駁回處分書則以：聲請人
    雖提出臺灣臺中地方法院98年度易字第295 號，聲請人涉嫌
    傷害案件之審判筆錄，而謂於審理中經勘驗監視器光碟，認
    為被告右手有拿工具，先以腳踢聲請人，另廖金玉亦上前扯
    聲請人，聲請人對被告根本無所謂「侵害」可言，何來正當
    防衛？足見被告及證人等人所述均有不實云云。惟查該院勘
    驗監視器光碟所錄之時間，為聲請人及被告等人於22時32分
    40秒出現於畫面起，至22時34分22秒聲請人跑離巷口為止，
    其時間合計僅有1 分42秒。又被告手中所持為長扁型的三合
    板壓條，並非木棍，長約如Ａ４紙張，厚度約１點５至２公
    分，且於22:33:18秒丟棄地上，被告手持如為木棍，既可供
    作為兇器，衡情要無未以該兇器攻擊聲請人反而丟棄之理？
    而聲請人於22時34分06秒即持刀刺向被告之妻廖金玉以致流
    血，又於22時34分11秒、12秒向被告連刺兩刀，因而刺中被
    告之太陽穴，在此短短5 、6 秒的時間，被告及其妻均受傷
    ，益徵原檢察官偵查結果，認被告所為欠缺違法性，處分不
    起訴，洵無違誤。聲請人仍謂其對被告根本無所謂「不法侵
    害」可言，何來正當防衛？顯與卷證資料不合，自無足取，
    聲請人再議之聲請，執此指摘原不起訴處分不當，非有理由
    ，應予駁回。綜上所述，本件再議聲請為無理由等語，而駁
    回聲請人再議之聲請。
七、聲請交付審判意旨略以： (一)發 生傷害事件有兩個場景，
    一為巷子內（大樓間），被告即拿木棍毆打聲請人，另一為
    在巷子間被告在22時34分5 秒，在發生扭打前先攻擊聲請人
    ，以致聲請人腳部受傷，怎能先踢人腳致受傷，以正當防衛
    來說。之後有劃傷被告，前後都是關鍵，哪有先攻擊聲請人
    ，卻使用正當防衛，證據相片22時34分5 秒都是被告踢傷聲
    請人之後，在22時34分11秒才有聲請人阻擋時劃傷被告之情
    事。1.檢察官在原不起訴處分理由：「被告與聲請人發生爭
    執，且辯稱：事發前依與聲請人因故發生口角。詎聲請人竟
    先持刀刺傷其妻廖金玉…。」（由此之前檢察官認為刺傷是
    在巷子內及大樓間，再議之聲請駁回書中，認為22時34分6
    秒持刀刺向廖金玉（此時間在巷子內）。高檢署檢察官既認
    定廖金玉受傷時間非原不起訴所認定之時間，即應發回續偵
    重查，何以竟認定原處分書理由正確。2.針對聲請人持刀刺
    傷被告之妻廖金玉之問題，於98易字第295 號庭訊時，其依
    審判筆錄可知非實情。洪榮賢於審判筆錄第13頁倒數第6 行
    證詞：「是廖金玉先出手搶刀子。」而依據被告具結稱：「
    沒有看到甲○○有明顯要刺我太太的具體動作。」據此以言
    ，聲請人並無刺廖金玉之動作，檢察官竟對審判筆錄內容置
    之不理，反認聲請人有刺傷廖金玉，進而以此認為被告屬正
    當防衛，是其認事用法，即有違誤。3.不起訴處分書及再議
    駁回書，均採信證人洪榮賢及廖金玉之於偵查程序時之證詞
    ，然經詰問後，兩人證詞反覆。洪榮賢在原署97年度偵字第
    25 442號及本案偵查中具結證稱：事發時，伊聽到樓下有爭
    吵聲，即下樓察看，當時看見聲請人、被告及廖金玉正在爭
    吵…。但洪榮賢於審判筆錄98年度易字第295 號第10頁第23
    行具結證稱：聽到樓下有人大小聲，就坐電梯下樓查看，出
    了電梯，在大樓樓梯口我看到被告等3 人已出大樓在巷子內
    …。另洪榮賢已具結證明審判筆錄為事實，而且目擊證人於
    審判筆錄大翻供，最後具結只看到聲請人劃傷被告（這部分
    光碟就有，無須證人作證且聲請人也沒否認，被告先踢傷聲
    請人，此發生在前，為預防再被攻擊，阻擋被告才劃傷他的
    ，此發生在後，有前後之分。依洪榮賢於審理筆錄具結所述
    ，其根本未見被告、聲請人與廖金玉3 人於大樓內爭吵情形
    。而被告之妻廖金玉於原偵查證稱：當時聲請人先抓住被告
    之衣領，並持刀刺向被告，伊欲將渠2 人拉開，聲請人隨即
    從口袋中取出刀子，依伊與被告見狀迅往巷口跑…。但依據
    照片22時32分40、41、47、48、49、50秒，被告、廖金玉及
    聲請人是同行至巷口，廖金玉之證述與實情不符，其證詞與
    客觀證據明顯不符。證人於偵查中所述，與審判筆錄及客觀
    證據不符，不應相信、採納，檢察官置客觀證據不論，仍採
    信有瑕疵之證詞，誠難令人心服。4.檢察官認為被告無腳踢
    之行為，若手持工具應有上半部之攻擊行為。但若無腳踢，
    那聲請人之腳為何受傷？腳受傷是被告於22時34分5 秒扭打
    前，先行踢聲請人，此部分證據光碟應足以證明，檢察官對
    於聲請人之受傷竟未察覺有異？那聲請人的傷如何來？而且
    當天是警員陪同驗傷。再者聽聞被告及廖金玉都有前科，但
    檢察官仍自由心證的採信有前科的人，證人偽證太多導致檢
    察官誤判。5.被告於偵查庭稱手上從頭到尾都無拿任何攻擊
    物，但於審判庭交互詰問，法官、律師提出高解析度證據照
    片，被告才承認有拿攻擊物品，且從巷內（大樓間）攜至巷
    子，而聲請駁回書認定：被告手持長扁型三合板壓條。惟此
    是被告在審判庭經交互詰問時，律師提出證據方承認，惟其
    狡辯稱此係三合板壓條。依客觀證據可證，被告於偵查中未
    誠實陳述，則其臨訟所撰之詭辭，如何能信？再者，被告於
    他案偵查與審理時之證述不一係實情，則被告所述何者為真
    何者為假，即有調查必要。高檢署檢察官竟未命檢察官詳為
    調查，即認定被告所述為真，然被告於審判時證述手拿長扁
    型三合板壓條為何為真？再議駁回聲請書隻字未提。為何被
    告稱手拿著長扁型三合板壓條即得採信？而聲請人稱被告手
    拿木棍，竟完全不採信？再者若厚度為1.5 至5 公分，也不
    易折斷，亦可達傷人之程度，不能以此認定被告無傷害申請
    人。此案件是發生在被告先動手毆打聲請人，致聲請人反抗
    才導致頭側受傷。6.聲請駁回書中顯有瑕疵，聲請駁回書認
    定，若被告手持如為木棍，可供作凶器，衡情要無未以該凶
    器攻擊聲請人反而丟棄之理？傷害聲請人是在大樓內，而發
    生扭打是在丟凶器之後，誰能預見會發生扭打？為何被告不
    能先將凶器丟棄？更何況對方是說要單挑，才把凶器丟掉，
    之後都用拳頭及腳來攻擊、挑釁，主動攻向聲請人。高檢署
    檢察官論述時，顯然未釐清本件爭執係發生在大樓內及巷口
    外二場景，亦有錯置時間之誤。7.駁回書中認為巷子間發生
    時間為22時32分40秒至22時34分22秒，僅差1 分42秒，如此
    短的時間，被告無機會傷害聲請人，此論述更證明高檢署檢
    察官未將案情釐清。查監視器係裝設於巷口外，無法照到大
    樓內情景，聲請人自始主張被告於大樓內即持木棍打聲請人
    ，則「被告有無於大樓內打聲請人」即為檢察官調查所在，
    檢察官竟徒以巷口外被告未傷害聲請人為由，草率結案。按
    「被告有無於巷口外傷害聲請人」與「被告有無於大樓內傷
    害聲請人」係屬二回事，沒有必然關係，不能認定被告從頭
    到尾都未傷害聲請人，況且當晚是警員陪聲請人去驗傷，聲
    請人身上的傷是怎麼來的？當晚驗傷是假的嗎？檢察官論述
    ，真的顯有違誤。另外光碟片的速度十分快，依照正常行走
    ，從大樓外的位置走到理論的位置，邊走邊講，加上定點爭
    吵的時間，絕對超過1 分多鐘，最少也有10分鐘，為何監視
    器只有1 分多鐘？根據繼中派出所警員回覆，是因監視器設
    定關係，當監視器未感應到車子行進時，監視器是靜止不拍
    攝，而晚上車子經過量少，所以會有好幾秒不拍攝，因此光
    碟拷下來會呈現快轉、速度很快的狀況，表示這當中其實有
    好幾分鐘是漏失掉的，針對只有1 分多鐘的光碟片，檢察官
    不覺得可疑？連發回續偵請求警局說明都沒有，便主觀認定
    在1 分多鐘時間被告不可能攻擊聲請者？這說法不合理，顯
    有查證不周。 (二)綜 上所述，被告在偵查筆錄與審判筆錄
    所言出入頗大，怎會洵無違誤？懇請鈞院裁准審判。
八、經查：
(一)、聲請人先於97年10月20日之警詢中陳述：「廖永生將我叫至
    成功路128 巷3 號1 樓‧‧接著廖永生便拾起一旁地上的木
    棍打我，並追打至128 巷的巷道，我於混亂中便取出折疊刀
    （含LED 燈用途）握在手中防衛，因舉手欲阻擋廖永生的木
    棍，不小小將折疊刀劃傷廖永生的左側頭部」、「（問：廖
    永生持木棍攻擊你時，你有無舉起手臂阻擋？）我有舉起雙
    手前臂意圖阻擋廖永生持木棍攻擊」、「（問：你既然有舉
    起雙手前臂阻擋，為何雙手前臂均未受傷？）因為他都打中
    我的頭部」等語；復於97年10月20日偵查中陳稱：「他一直
    拿木棍打我，我一直抵抗，才拿折疊刀‧‧我是在臺中市○
    ○路128 巷3 號通往電梯的走廊拿出刀子」等語；嗣於97年
    12月8 日偵查中則指稱：「當天晚上約10時許，廖永生與廖
    金玉一起來我住處找我，廖永生持木棍打我從頭到腳，打我
    每個地方1 至2 下，打了我小腿、大腿、左臂、頭、牙齒，
    都用木棍打我，他打了2 至3 分鐘，我們3 人到巷口，廖永
    生又用拳頭重擊我頭部左側，我當時耳鳴暈眩，他還要打我
    ，我就用手抵擋」、「（問：廖永生拿木棍打你多久？）打
    了2 至3 分鐘，就直接到巷口繼續打我，廖金玉在走道上將
    木棍交給廖永生，廖永生就開始打我，廖永生還用腳踹我小
    腿、大腿，用木棍打我其他地方」、「打的很大力，讓我瘀
    青腫脹，我都沒有還手，在巷口時我才拿刀要嚇他」等語（
    見臺灣臺中地方法院檢察署98年度偵字第5987號偵查卷第7
    、27、30頁反面、31頁），據上可知，聲請人就被告究竟如
    何取得其指訴之木棍、在何處何時開始持木棍毆打伊或以腳
    踹伊、持木棍毆打伊身體何部位，伊有無抵抗等情，前後陳
    述不一，互有矛盾，是否屬實，已非無疑。
(二)、再按對於現在不法之侵害，而出於防衛自己或他人權利之行
    為，不罰，刑法第23條前段定有明文。又按刑法上之防衛行
    為，祇以基於排除現在不法之侵害為已足，防衛過當，指防
    衛行為超越必要之程度而言，防衛行為是否超越必要之程度
    ，須就實施之情節而為判斷，即應就不法侵害者之攻擊方法
    與其緩急情勢，由客觀上審察防衛權利者之反擊行為，是否
    出於必要以定之，最高法院著有63年臺上字第2104號判例可
    資參照。聲請人雖爭執係被告於大樓內住處電梯口先為攻擊
    行為，不能主張正當防衛云云，然審核目前全部卷證，並無
    何相關證據顯示被告確於大樓內有主動攻擊聲請人之行為，
    再參諸聲請人上開指訴及觀之卷附監視器光碟、照片所示，
    茍被告確於住處電梯口前，已持木棍很大力毆打其小腿、大
    腿、左臂、頭、牙齒，及用腳踹其小腿、大腿，使其瘀青腫
    脹等情屬實，則聲請人遭毆擊後，其閃躲、遠避被告夫妻猶
    恐不及，豈有泰然自若地尾隨彼夫妻步行至巷道內之理？且
    衡諸常情，聲請人身體各處倘確遭被告連番毆打，亦當有程
    度不一之疼痛而影響步行、站立之正常姿態，惟依上開照片
    觀之，被告於該期間內舉止正常，動作自然，不問步行或站
    立姿勢均無異狀，足見聲請人辯稱其於住處大樓電梯口已遭
    被告持木棍毆打多次乙節，尚非事實。又聲請人與被告於關
    鍵之衝突時點前，並未見明顯之肢體碰觸，雖聲請人認被告
    於22時34分3 秒、5 秒時，有抬腳踹踢被告之舉動，惟經本
    院審核卷證所認疑似被告抬腳之黑色陰影（因被告當天著黑
    色長褲），應係被告左方路邊物體（疑似停放之車輛或機車
    ）下緣之部位，此觀翻拍照片22時34分0 秒時廖永生已後退
    立於巷道白色邊線內，惟照片中仍顯示白色邊線外有該黑色
    陰影存在可證，本院98年度易字第295 號刑事判決亦同此認
    定。退步言之，縱認被告確於22時34分03秒、05秒時有踹踢
    聲請人之舉動，惟本件聲請人與被告最初發生爭執之時點，
    業據被告及證人廖金玉經隔離訊問後，均陳稱始於聲請人所
    住大樓之電梯口，聲請人拉扯被告之衣領，證人廖金玉要拉
    開其等2 人，聲請人即從口袋中取出折疊刀揮舞乙情明確（
    見同上偵查卷第28頁反面、第29頁），準此，其等既在電梯
    口已有衝突，被告與證人廖金玉隨即後退並退出大樓行至巷
    口，而聲請人亦尾隨被告及證人廖金玉來到巷口，足見聲請
    人之不法侵害行為尚在繼續進行之中。且被告初始對聲請人
    既未有任何攻擊行為，反係聲請人持刀趨前跟至巷口欲繼續
    理論之際而為被告察覺，遂與聲請人發生肢體碰觸等情，此
    對被告而言，聲請人所為自屬現在不法之侵害行為，被告在
    此危急之際，若因此而有踹踼、拉扯、扭打聲請人之舉動，
    乃係為制止聲請人繼續往前出手傷害，縱於過程中因而致聲
    請人受有如卷附診斷證明書所載之傷勢，亦應屬被告為排除
    現時侵害所實施之正當防衛行為，要可認定。再觀之聲請人
    所受之傷勢僅係頭部外傷（紅腫）、頸部挫傷（紅腫）、左
    側膝部挫傷（瘀青）、右側前臂擦傷，並非嚴重，益徵被告
    當時縱有踹踼、拉扯、扭打之行為，應僅係為必要之防衛行
    為，嗣被告並未再續行攻擊聲請人，足堪認定，是就此部分
    ，依目前卷內證據資料，並不足證明被告確有不當濫用防衛
    權之情形，依上開說明，自屬阻卻違法之正當防衛行為。
(三)、按對於同一事件，個人於見聞後所為之描述評價，與其主觀
    之認知、個人記憶力好壞、文字運用能力及立場地位均屬有
    關，同一事件在場見聞之個人，於事後之描述可能不盡相符
    ，某一旁觀之人或認其中部分行為並無不妥，惟其他旁觀者
    乍見此情形，亦可能有不同感受。因而，每個在場證人之證
    詞，對事情發生之日期、用語、情況描述之嚴重性與否，未
    必完全相符，對此未能一致之處，檢察官自得斟酌卷內其餘
    事證，加以綜合判斷、評估而為證據取捨，縱檢察官未採納
    對聲請人有利證詞而為認定，如其採證已有所本，且符合常
    情，亦難徒以此指責檢察官之採證有何違背經驗法則、論理
    法則或證據法則之處，其理至明。查，被告於本件辯稱未傷
    害聲請人等語及對上開糾紛經過之描述，經本院審酌上開不
    起訴處分書中所列告訴人之指訴、證人廖金玉、洪榮賢之證
    述內容及相關證據資料，並未發現有何明顯與事實出入之不
    實處。又本院審核前開不起訴處分書及駁回再議聲請之理由
    ，業已詳細臚列說明檢察官採證之事證及理由，且該證據取
    捨及事實認定，為檢察官綜合全案卷證資料，仔細評估各項
    證據、證詞之憑信性、合理性等，依其職權、自由心證所為
    之認定，經核與經驗法則或論理法則復無相悖之處，尚難遽
    認有何不當。而檢察官既依上開不起訴處分書所列之卷證資
    料，已足為被告有利之認定，就其餘聲請人於偵查中所提出
    聲請調查之事證，依法檢察官並無於不起訴處分書逐一列載
    ，並分別交待不予調查或採納理由之必要，故聲請人仍執前
    詞，對於不起訴處分書漫加指摘，顯無理由。再衡諸駁回再
    議處分已就聲請人聲請再議之理由，逐一剖析後，認聲請人
    之片面指訴並無確切之事證足資佐證確與事實相符，因而認
    再議之聲請並無理由，據而駁回聲請人再議之聲請，於法尚
    無不合。
(四)、綜上，前開不起訴處分書及駁回再議理由暨事證，經本院調
    閱前開卷證後，詳予審認核閱屬實。被告涉犯傷害罪罪嫌不
    足之理由，業經檢察官於前開不起訴處分書為必要之調查、
    蒐證及詳細臚列說明理由，並無何悖於經驗法則、論理法則
    或證據法則之情事，本院因認本件並無聲請人所指摘不利被
    告之事證未經檢察機關詳為調查、斟酌，或不起訴處分書所
    載理由違背經驗法則、論理法則或其他證據法則等得據以交
    付審判之事由存在。且本院調取本案偵查全卷核閱後，認依
    目前卷內所存證據，確不符合刑事訴訟法第251 條第1 項規
    定「足認被告有犯罪嫌疑」，應由檢察官提起公訴之情形，
    亦即本案尚未跨越起訴門檻，臺灣高等法院臺中分院檢察署
    檢察長依偵查所得證據，認被告犯罪嫌疑不足，而駁回聲請
    人對臺灣臺中地方法院檢察署檢察官不起訴處分之再議聲請
    ，於法洵無不合，本件聲請人仍執陳詞，聲請交付審判，為
    無理由，應予駁回。
據上論斷，應依刑事訴訟法第258條之3 第2項前段，裁定如主文
。
中    華    民    國    98    年    9     月    30    日
                 刑事第十一庭  審判長法  官  李雅俐
                                     法  官  王世華
                                     法  官  蔡美華
以上正本證明與原本無異。
本件不得抗告。
                                     書記官  張皇清
中    華    民    國    98    年    9     月    30    日


司法院資訊處製作；財團法人民間司法改革基金會備份。
